【裁判字號】    92,訴,1477
【裁判日期】    921117
【裁判案由】    毒品危害防制條例
【裁判全文】
臺灣桃園地方法院刑事判決                        九十二年度訴字第一四七七號
    公  訴  人  臺灣桃園地方法院檢察署檢察官
    被      告  甲○○
右列被告因違反毒品危害防制條例案件，經檢察官提起公訴（九十二年度毒偵字第一
四四一號），本院裁定改用簡式審判程序，判決如左：
    主  文
甲○○連續施用第一級毒品，處有期徒刑柒月，扣案之第一級毒品海洛因（淨重零點
零貳公克），沒收銷燬之。扣案之裝盛第一級毒品海洛因之塑膠瓶壹個（重貳點柒玖
公克）、注射針筒支、止血帶壹條，均沒收。又施用第二級毒品，處有期徒刑肆月
，扣案之吸食器壹組，沒收之。應執行有期徒刑拾月，扣案之第一級毒品海洛因（淨
重零點零貳公克），沒收銷燬之。扣案之裝盛第一級毒品海洛因之塑膠瓶壹個（重貳
點柒玖公克）、注射針筒支、止血帶壹條、吸食器壹組，均沒收。
    事  實
一、甲○○前曾於民國八十七年間，因施用第二級毒品案件，經臺灣臺北地方法院以
    八十七年度毒聲字第一三二號裁定送觀察、勒戒後，認有繼續施用毒品之傾向，
    再以八十七年度毒聲字第一二八九號裁定令入戒治處所施以強制戒治一年，旋又
    以八十八年毒聲字第五八五號裁定停止戒治交付保護管束，嗣強戒治期滿，經臺
    灣臺北地方法院檢察署檢察官於八十八年十一月三十日以八十八年度戒毒偵字第
    八一號為不起訴處分確定。詎甲○○仍不思悔改，於前開不起訴處分後之五年內
    ，猶基於概括之犯意，自九十一年六月間起，至九十二年五月五日止，在桃園縣
    龍潭鄉干城五村十一鄰一九０號其住處，連續非法施用第一級毒品海洛因多次。
    復另行起意，於九十二年五月四日，在其上址住處，非法施用第二級毒品安非他
    命一次。嗣於九十二年五月五日十六時二十分許，在其上址住處二樓房間內為警
    查獲，並扣得內裝有第一級毒品海洛因之塑膠瓶一個（其內第一級毒品海洛因淨
    重０．０二公克，包裝重二．七九公克）、其所有供施用第一級毒品海洛因所用
    之注射針筒三支、止血帶一條、其所有供施用第二級毒品安非他命所用之吸食器
    一組。嗣甲○○經臺灣桃園地方法院檢察署檢察官聲請本院以九十二年度毒聲字
    第二二一二號裁定令入戒治處所施以強制戒治。
二、案經桃園縣警察局中壢分局報請臺灣桃園地方法院檢察署檢察官偵查起訴。
    理  由
一、右揭犯罪事實，業據被告甲○○坦承不諱，且被告為警查獲後所採尿液經送鑑定
    結果，呈嗎啡及安非他命之陽性反應乙節，有桃園縣政府警察局中壢分局被採尿
    人姓名編號對照表一紙、桃園縣衛生局不法藥物尿液檢定書一紙附卷可稽；並有
    前開內裝第一級毒品海洛因之塑膠瓶一個（其內第一級毒品海洛因淨重０．０二
    公克，包裝重二．七九公克）、其所有供施用第一級毒品海洛因所用之注射針筒
    三支、止血帶一條、供施用第二級毒品安非他命之吸食器一組等物扣案可佐，而
    前開扣案之白粉經鑑定，確含第一級毒品海洛因成分之事實，有法務部調查局第
    000000000號鑑定通知書乙紙附卷可佐，是堪認被告之自白與事實相符
    。又被告前曾於八十七年間，因施用第二級毒品案件，經臺灣臺北地方法院以八
    十七年度毒聲字第一三二號裁定送觀察、勒戒後，認有繼續施用毒品之傾向，再
    以八十七年度毒聲字第一二八九號裁定令入戒治處所施以強制戒治一年，旋又以
    八十八年毒聲字第五八五號裁定停止戒治交付保護管束，嗣強戒治期滿，經臺灣
    臺北地方法院檢察署檢察官於八十八年十一月三十日以八十八年度戒毒偵字第八
    一號為不起訴處分確定之事實，有上開不起訴處分書在卷可稽。被告此次再犯施
    用第一級毒品海洛因、第二級毒品安非他命之犯行，經臺灣桃園地方法院檢察署
    檢察官聲請本院以九十二年度毒聲字第二二一二號裁定令入戒治處所施以強制戒
    治一年之情，亦有本院九十二年度毒聲字第二二一二號裁定、被告之臺灣高等法
    院被告全國前案紀錄表等在卷可憑。綜上，本案事證明確，被告犯行洵堪認定，
    應予依法論科。
二、核被告甲○○所為，係犯毒品危害防制條例第十條第一項之施用第一級毒品罪、
    同條第二項之施用第二級毒品罪。被告持有第一級毒品海洛因、第二級毒品安非
    他命之低度行為，應分別為施用第一級毒品海洛因、及施用第二級毒品安非他命
    之高度行為所吸收，均不另論罪。被告先後多次施用第一級毒品海洛因之行為，
    時間緊接，所犯構成要件相同，顯係基於概括之犯意反覆為之，應依連續犯之規
    定以一罪論，並依法加重其刑。被告所犯施用第一級毒品及第二級毒品之罪，犯
    意各別，罪名不同，應予分論併罰。公訴人就被告自九十一年六月間起迄九十二
    年五月五日二十二時十分許回溯前二十六小時內之某時點前之施用第一級毒品犯
    行部分雖未加以起訴，然該部分既與已起訴之施用第一級毒品犯行部分，具有連
    續犯之裁判上一罪關係，為起訴效力所及，本院自應併予審究。爰審酌被告前經
    觀察勒戒、強制戒治後，復仍再行施用毒品，戕害己身，顯無悔改之意及其犯後
    坦承犯行，態度良好等一切情狀，就其所犯前述二罪，分別量處如主文所示之刑
    ，並定其應執行之刑。扣案之第一級毒品海洛因白粉（淨重０．０二公克），為
    毒品危害防制條例所規範之第一級毒品，應依同法第十八條第一項前段宣告沒收
    銷燬之。又扣案之裝盛第一級毒品海洛因之塑膠瓶一個（重二．七九公克）、注
    射針筒三支、止血帶一條，係其所有供施用第一級毒品海洛因所用之物乙節，業
    據被告供承在卷，均依刑法第三十八條第一項第二款之規定沒收之。另扣案之吸
    食器一組，亦為被告所用供施用第二級毒品安非他命所用之物，亦據被告供承無
    訛，爰依刑法第三十八條第一項第二款之規定沒收之。
三、本件經檢察官提起公訴，被告於準備程序中就被訴事實為有罪之陳述，經法官告
    知簡式審判程序之旨，並聽取公訴人、被告之意見後，本院合議庭裁定由受命法
    官獨任進行簡式審判程序，附予說明。
據上論斷，應依刑事訴訟法第二百七十三條之一第一項、第二百九十九條第一項前段
，毒品危害防制條例第十條第一項、第二項、第十八條第一項前段，刑法第十一條前
段，第五十六條、第五十一條第五款、第三十八條第一項第二款，判決如主文。
本案經檢察官林秀敏到庭執行職務。
中        華        民        國    九十二    年    十一  月    十七    日
                                        臺灣桃園地方法院刑事第八庭
                                                    法  官  林曉芳
右正本證明與原本無異。
如不服本判決，應於判決送達後十日內向本院提出上訴狀( 應附繕本 )，上訴於
臺灣高等法院。
                                                    書記官  賴朱梅
中        華        民        國    九十二    年    十一  月    十八    日
毒品危害防制條例第十條
施用第一級毒品者，處六月以上五年以下有期徒刑。
施用第二級毒品者，處三年以下有期徒刑。


司法院資訊處製作；財團法人民間司法改革基金會備份。
